臺灣彰化地方法院刑事附帶民事判決
109年度交附民字第51號
原        告   劉忠立
被        告   劉淑卿
上列被告因過失傷害案件（本院109年度交易字第337號），經原
告提起附帶民事訴訟，本院於民國110年3月22日言詞辯論終結，
判決如下：
    主      文
原告之訴及假執行之聲請均駁回。
    事實及理由
一、原告主張：被告駕駛車號000-000號機車沿彰化縣○○市○○街○
    ○○○○○○○○○○街00號「鄉親大賣場」斜對面時，原告亦騎乘機
    車搭載其妻子蕭媛芬沿永昌街由西往東方向行駛至該路段，
    然兩車靠近時，被告機車突然左轉跨越雙黃線，進入原告車
    道，原告為閃避被告而向右偏移，因而重心不穩倒地，導致
    原告之妻子蕭媛芬受傷，原告為了照顧受傷之妻子受有看護
    費用之損害，以每日新臺幣（下同）1,000元計算，共計損
    失6萬元。爰依侵權行為損害賠償之法律關係，請求損害賠
    償，並聲明：㈠被告應給付原告6萬元及自起訴狀繕本送達翌
    日起至清償日止，按年息5％計算之利息。㈡願供擔保，請准
    宣告假執行。
二、被告則以：本件被告並無過失，且原告傷勢輕微，亦未提出
    需受專人照顧之診斷證明書等語，資為抗辯，並聲明：㈠原
    告之訴駁回。㈡如受不利判決，願供擔保，請准宣告免予假
    執行。
三、按附帶民事訴訟之判決，應以刑事訴訟判決所認定之事實為
    據，刑事訴訟法第500條前段定有明文。查被告未領有機車
    駕駛執照，且於108年10月21日17至19時才服用酒類，竟於
    同日21時35分許，沿彰化縣○○市○○街○○○○○○○○○○○街00號「
    鄉親大賣場」斜對面，欲左轉至該賣場購物時，本應注意車
    輛在劃有分向限制線之路段，不得駛入來車之車道內，而依
    當時天候晴、夜間有照明、柏油路面乾燥無缺陷、無障礙物
    且視距良好等情形，並無不能注意之情事，被告竟疏未注意
    及此而貿然跨越分向限制線，欲駛入對向車道，適有原告騎
    乘車牌號碼000-0000號普通重型機車，搭載其妻蕭媛芬，沿
    永昌街由西往東方向行駛接近「鄉親大賣場」，劉忠立見被
    告突然轉彎要駛入其車道，且兩車已甚為接近，只得緊急向
    右閃避並煞車，因而重心不穩倒地，致劉忠立受有左側肩膀
    挫傷、左側膝部擦傷等傷害；蕭媛芬則受有左側膝部擦傷、
    左側足部挫傷合併第五蹠骨閉鎖性骨折等傷害等事實，業經
    本院以109年度交易字第337號刑事判決，依道路交通管理處
    罰條例第86條第1項、刑法第284條之無駕駛執照駕車犯過失
    傷害罪，判處被告有期徒刑3月在案，是原告主張被告有侵
    權行為事實，自屬有據。
四、因故意或過失不法侵害他人權利者，負損害賠償責任。故意
    以背於善良風俗之方法，加損害於他人者亦同。民法第184
    條第1項定有明文。又不法侵害他人之身體或健康者，對於
    被害人因此喪失或減少勞動能力或增加生活上之需要時，應
    負損害賠償責任，民法第193條定有明文。經查，本件原告
    主張其因被告上開行為，導致其妻子受傷，原告須照顧妻子
    ，以每日1,000元計算，因而請求看護費6萬元等語。然查，
    本件原告劉忠立並未提出蕭媛芬之傷勢有受看護必要之相關
    證明；且依民法第193條之規定，此看護費用之請求權人限
    於身體或健康之受損害之人，故原告劉忠立無從以自己之身
    分，替其妻子蕭媛芬主張權利，更不得請求被告將此部分之
    費用給付予劉忠立自己。而原告此部分之請求，並經本院開
    庭時向原告確認，原告確實是要請求其妻子蕭媛芬受傷之部
    分，本院亦告知原告就此部分之請求有法律上之疑慮，須另
    提出法律上之依據，然原告仍未就此部分為補正及說明，故
    自難認原告之主張有據。
五、綜上所述，原告之請求，與法律規定不符，無法採信。從而
    ，原告提起附帶民事訴訟，依民法第184條第1項、第193條
    之規定，請求被告給付6萬元及法定利息，為無理由，應予
    駁回。
六、本件係刑事附帶民事訴訟事件，依刑事訴訟法第505條第2項
    之規定，免納裁判費用，且在本院審理期間，亦未生其他訴
    訟費用之支出。
中　　華　　民　　國　　110 　年　　4 　　月　　8 　　日
                  刑事第二庭        法  官  陳怡潔　
以上正本證明與原本無異。
本判決非對於刑事訴訟之判決有上訴時不得上訴。
中　　華　　民　　國　　110 　年　　4 　　月　　8 　　日
                                    書記官  顧嘉文